【裁判字號】    98,審訴,259
【裁判日期】    980612
【裁判案由】    違反毒品危害防制條例
【裁判全文】
臺灣新竹地方法院宣示判決筆錄         98年度審訴字第259號
公  訴  人  臺灣新竹地方法院檢察署檢察官
被      告  乙○○
指定辯護人  本院公設辯護人  甲○○
上列被告因違反毒品危害防制條例一案，經檢察官提起公訴（98
年度毒偵字第446 號）後，聲請本院改依協商程序而為判決，於
中華民國98年6 月12日下午4 時在本院刑事第十一法庭宣示判決
，出席職員如下：
法官起立朗讀判決主文、犯罪事實要旨、處罰條文，及告以上訴
限制、期間並提出上訴狀之法院，且諭知記載其內容：
一、主  文：
    乙○○施用第一級毒品，累犯，處有期徒刑壹年月；扣案
    之海洛因壹包毛重零點肆玖公克（送驗淨重零點零肆壹伍公
    克，驗餘淨重零點零陸柒公克），沒收銷燬之。
二、犯罪事實要旨：
（一）乙○○前曾於民國95年4 月間，因違反毒品危害防制條例
      案件，經本院於95年7 月28日，以95年度訴字第442 號判
      決，分別判處有期徒刑1 年、9 月，並經定應執行刑為有
      期徒刑1 年7 月，嗣於95年8 月18日確定，復因減刑條例
      分別減為有期徒刑6 月、4 月又15日，並經定應執行刑為
      有期徒刑9 月又15日確定；又於95年11月間，因違反毒品
      危害防制條例案件，經本院於96年1 月19日，以96年度訴
      字第56號判決，判處有期徒刑1 年2 月，嗣於96年2 月9
      日確定，復因減刑條例減為有期徒刑7 月確定。上開案件
      接續執行，於95年12月4 日入監執行，並於97年4 月22日
      縮刑期滿執行完畢。
（二）乙○○前於88年1 月間，因施用毒品案件，經本院以88年
      度毒聲字第96號裁定送勒戒處所觀察、勒戒後，因認有繼
      續施用毒品之傾向，再經本院以88年度毒聲字第508 號裁
      定令入戒治處所施以強制戒治1 年，於88年4 月7 日入所
      ，嗣其強制戒治執行滿3 月後，經戒治處所認無繼續戒治
      之必要，乃報由檢察官聲請本院以88年度毒聲字第1612號
      裁定停止戒治，於88年8 月27日因停止其處分而出監，所
      餘戒治期間付保護管束，然乙○○因於此期間內違反保護
      管束應遵守事項情節重大，嗣經本院以88年度毒聲字第23
      78號裁定撤銷停止戒治，於89年10月26日入所執行其殘餘
      戒治期日，嗣於90年5 月20日執行完畢出所，並經檢察官
      於90年5 月31日以90年度戒毒偵字第110 號為不起訴處分
      確定。
（三）乙○○不知警惕，又於90年7 月間，因施用毒品案件，經
      檢察官聲請強制戒治，本院於90年8 月16日以90年度毒聲
      字第1279號裁定令入戒治處所施以強制戒治1 年，於90年
      12月18日入所，嗣其強制戒治執行滿3 月後，經戒治處所
      認無繼續戒治之必要，乃報由檢察官聲請本院以91年度毒
      聲字第791 號裁定停止戒治，於91年9 月4 日因停止其處
      分而出監，所餘戒治期間付保護管束，然乙○○因於此期
      間內違反保護管束應遵守事項情節重大，嗣經本院以91年
      度毒聲字第1036號裁定撤銷停止戒治，於92年2 月7 日入
      所執行其殘餘戒治期日，嗣於92年5 月3 日執行完畢出所
      ；同時其本次非法施用第一級、第二級毒品之犯行，亦經
      本院於91年1 月31日，以90年度訴字第409 號判決，分別
      判處有期徒刑10月、7 月，並經定應執行刑為有期徒刑1
      年4 月，嗣於91年3 月1 日確定，於92年5 月3 日入監執
      行，並於93年7 月13日因縮短刑期假釋付保護管束出監，
      而於93年8 月5 日保護管束期滿執行完畢。
（四）乙○○竟不知警惕，又於95年4 月間，因施用第一級、第
      二級毒品案件，經本院於95年7 月28日，以95年度訴字第
      442 號判決，分別判處有期徒刑1 年、9 月，並經定應執
      行刑為有期徒刑1 年7 月，嗣於95年8 月18日確定，其執
      行情形詳如前述（一）部分。
（五）乙○○不知悔改，又於95年11月間，因施用第一級毒品案
      件，經本院於96年1 月19日，以96年度訴字第56號判決，
      判處有期徒刑1 年2 月，嗣於96年2 月9 日確定，其執行
      情形詳如前述（一）部分。
（六）乙○○竟不知悔改，於前開強制戒治處分執行完畢釋放後
      ，「5 年內再犯」施用毒品案件，並經法院判處罪刑確定
      後，復基於施用第一級毒品海洛因的犯罪意思，於97年12
      月27日晚上7 、8 時許，在其位於新竹縣竹北市○○○街
      33巷5 號之住處內，以將海洛因粉末摻入香煙內，再點火
      吸煙之方式，施用第一級毒品海洛因1 次。嗣於97年12月
      28日下午5 時40分許，乙○○因形跡可疑，在新竹市○○
      路8 號前為警盤查查獲，並當場扣得其所有的海洛因1 包
      毛重0.49公克（送驗淨重0.0415公克，驗餘淨重0.0367公
      克），經警採集其尿液送驗結果，呈嗎啡陽性反應，始悉
      上情。
三、處罰條文：
    毒品危害防制條例第10條第1 項、第18條第1 項前段，刑法
    第11條、第47條第1 項。
四、協商判決除有刑事訴訟法第455 條之4 第1 項第1 款於本訊
    問程序終結前，被告撤銷協商合意或檢察官撤回協商聲請者
    ；第2 款被告協商之意思非出於自由意志者；第4 款被告所
    犯之罪非第455 條之2 第1 項所定得以協商判決者；第6 款
    被告有其他較重之裁判上一罪之犯罪事實者；第7 款法院認
    應諭知免刑或免訴、不受理者情形之一，及違反同條第2 項
    「法院應於協商合意範圍內為判決；法院為協商判決所科之
    刑，以宣告緩刑或2 年以下有期徒刑、拘役或罰金為限」之
    規定者外，檢察官與被告均不得上訴。
五、如有前項得上訴之情形，得自收受宣示判決筆錄送達之日起
    10日內，向本院提出上訴書狀，上訴於第二審法院。
中    華    民    國    98    年    6     月    12    日
                  刑事第九庭書  記  官  蕭汝芳
                            審判長法官  馮俊郎
以上筆錄係照原本作成。
中    華    民    國    98    年    6     月    12    日
                            書  記  官  蕭汝芳
附錄本案處罰實體法條全文：
毒品危害防制條例第10條第1 項：
施用第一級毒品者，處6 月以上5 年以下有期徒刑。


司法院資訊處製作；財團法人民間司法改革基金會備份。
